【裁判字號】    98,上訴,1270
【裁判日期】    981124
【裁判案由】    違反毒品危害防制條例
【裁判全文】
臺灣高等法院高雄分院刑事判決        98年度上訴字第1270號
上  訴  人
即  被  告    甲○○
選任辯護人    洪世崇    律師
              許惠珠    律師
上列上訴人因違反毒品危害防制條例案件，不服臺灣高雄地方法
院98年度訴字第770 號中華民國98年8 月10日第一審判決（起訴
案號：臺灣高雄地方法院檢察署97年度偵字第678 號），提起上
訴，本院判決如下：
    主  文
原判決撤銷。
甲○○販賣第三級毒品，處有期徒刑伍年陸月。
扣案之第三級毒品愷他命拾肆包（驗後淨重貳佰零捌點捌陸捌公
克，及內含愷他命之包裝袋拾肆個）、夾鏈袋參包，均沒收；未
扣案之販賣毒品所得新臺幣壹仟陸佰元沒收，如全部或一部不能
沒收時，以其財產抵償之；未扣案之門號0000000000
號行動電話壹支（含SIM 卡壹枚）沒收，如全部或一部不能沒收
時，追徵其價額。
    事  實
一、甲○○明知愷他命（Ketamine，俗稱K 他命）係毒品危害防
    制條例第2 條第2 項第3 款所定之第三級毒品，亦屬違禁物
    ，未經許可不得販賣，於民國（以下同）96年8 月間前某日
    ，在不詳地點，以每公克約新臺幣（下同）240 元之價格，
    向某真實姓名年籍不詳之成年人購入不詳數量之愷他命供己
    施用後（尚無法證明甲○○係基於營利之意圖而販入），竟
    另萌意圖營利，基於販賣第三級毒品愷他命之犯意，於96年
    8 月間某日，由楊皓程以不詳之電話，撥打甲○○所有之00
    00000000號行動電話，以每公克400 元之價格，向甲○○表
    示購買愷他命4 公克，於電話中達成買賣合意後，約定在甲
    ○○位於高雄市○○區○○路275 號10樓住處交易，楊皓程
    抵達後，交付1,600 元予甲○○，甲○○交付上開談妥之重
    量之愷他命予楊皓程。嗣於96年12月25日下午3 時51分許，
    經警持台灣高雄地方法院核發之搜索票，前往甲○○上址住
    處搜索，當場扣得愷他命14包（驗前淨重208.938 公克，驗
    後淨重208.868 公克，及內含愷他命之包裝袋14個），及其
    所有預備供販賣第三級毒品所用之夾鏈袋3 包等物，始知上
    情。
二、案經憲兵司令部高雄憲兵隊（下稱高雄憲兵隊）移送臺灣高
    雄地方法院檢察署檢察官偵查起訴。
    理  由
壹、證據能力部分：
一、按被告以外之人，於審判外之言詞或書面陳述，除法律有規
    定者外，不得作為證據；又被告以外之人（包括證人、鑑定
    人、告訴人、被害人及共同被告等）於檢察事務官、司法警
    察官或司法警察調查中所為之陳述，與審判中不符時，其先
    前之陳述具有較可信之特別情況，且為證明犯罪事實存否所
    必要者，得為證據，刑事訴訟法第159 條第1 項、第159 條
    之2 分別定有明文。是被告以外之人於司法警察（官）調查
    中所為之陳述，依刑事訴訟法第159 條第1 項規定，係屬傳
    聞證據，原則上無證據能力，惟如該陳述與審判中不符時，
    其先前之陳述具有較可信之特別情況，且為證明犯罪事實存
    否所必要者，依同法第159 條之2 規定（即刑事訴訟法第15
    9 條第1 項所指之「除法律有規定者外」），例外認為有證
    據能力。本件上訴人及辯護人均否認證人楊皓程於高雄憲兵
    隊接受詢問（下稱警詢）時陳述之證據能力，而證人楊皓程
    於警詢中，就上訴人甲○○是否販賣毒品等事實之陳述，核
    與審判中之陳述不符（即審判中改稱上訴人甲○○並未販賣
    毒品），且證人楊皓程於原審審理時證稱：警詢時精神狀況
    不佳，意識相當模糊，僅表示請被告調貨等語（見原審卷第
    35、37 頁 ）。然證人楊皓程於96年12月25日凌晨到案時，
    先於同日凌晨3 時許接受第1 次詢問，司法警察官詢問證人
    楊皓程是否同意於夜間接受詢問，並告以半夜最好不要製作
    筆錄，故證人楊皓程拒絕夜間詢問，並休息至同日下午1 時
    許，接受第2 次詢問之事實，業據證人楊皓程於原審審理中
    陳述綦詳（見原審卷第39頁）；證人楊皓程於原審亦稱：偵
    訊過程並無毒癮發作等語（見原審卷第38頁），足見證人楊
    皓程於接受司法警察官第2 次詢問時，業已獲得充分之休息
    ，而無意識模糊、精神不濟之情形甚明，又販賣毒品罪刑甚
    重，警詢過程當時，上訴人甲○○並未在場，證人楊皓程較
    不易因人情壓力，有所顧忌，而迴避不利上訴人甲○○之陳
    述，應認證人楊皓程於警詢中所為之陳述，客觀上具有較可
    信之特別情況，應可為本案之證據。
二、次按被告以外之人於審判外之言詞或書面陳述，除法律有規
    定者外，不得作為證據。又被告以外之人於審判外之陳述，
    雖不符前4 條之規定，而經當事人於審判程序同意作為證據
    ，法院審酌該言詞陳述或書面陳述作成時之情況，認為適當
    者，亦得為證據。當事人、代理人或辯護人於法院調查證據
    時，知有第159 條第1 項不得為證據之情形，而未於言詞辯
    論終結前聲明異議者，視為有前項之同意，刑事訴訟法第15
    9 條第1 項、第159 條之5 第1 項、第2 項分別定有明文。
    查本案認定事實所引用之卷證資料，除原已符同法第159 條
    之1 至第159 條之4 規定、及法律另有規定等傳聞法則例外
    規定，而得作為證據外，其餘卷證資料如搜索票、搜索扣押
    筆錄、扣押物品目錄表、扣押物品收據、蒐證照片等，並無
    證據證明係公務員違背法定程序所取得，而檢察官、上訴人
    甲○○及辯護人於審理時，均不爭執其證據能力，審酌前揭
    文書資料作成時之情況，並無違法取證之瑕疵，亦認以之作
    為證據為適當，是本件有關被告以外之人於審判外之言詞或
    書面陳述等供述證據，依前揭法條意旨，自均得為證據。
貳、實體部分：
一、訊之上訴人甲○○否認販賣愷他命，辯稱：未販賣愷他命予
    楊皓程，扣案之愷他命大部分係徐偉樟（已死亡）寄放，小
    部分向綽號「董仔」買來供自己要施用云云。惟查：
（一）高雄憲兵隊於96年12月25日下午3 時51分許，持搜索票至
      高雄市○○區○○路275 號10樓上訴人住處實施搜索，當
      場在屋內查獲白色晶體14包（驗前淨重208.938 公克，驗
      後淨重208.868 公克）、夾鏈袋3 包之事實，業據上訴人
      甲○○於原審審理中坦承不諱（見原審卷一第75頁），並
      有搜索票、搜索扣押筆錄、扣押物品目錄表、扣押物品收
      據、蒐證照片可稽（見警(二)卷第48至55頁），復有上開毒
      品扣案可資佐證，而上開白色物體經鑑定後，確實含愷他
      命成分，亦有內政部警政署刑事警察局鑑定書、高雄醫學
      大學附設中和紀念醫院檢驗報告在卷可憑（見警(二)卷第57
      頁、審訴卷第53頁），是此部分之事實已堪認定。
（二）上訴人甲○○於上開時地，販賣愷他命予楊皓程之事實，
      業據證人楊皓程於警詢中陳稱：96年8 月份開始向被告購
      買愷他命，每次購買約4 、5 公克，1 公克約400 元等語
      （見警(一)卷第21頁）；楊皓程於偵查中證稱：於96年8 、
      9 月間撥打被告之行動電話，前往被告位於高雄市○○路
      住處，向被告購買愷他命，每次買4 至5 公克，每公克約
      400 元等語明確（見偵卷第4 、32頁），參以上訴人甲○
      ○於偵查中陳稱：「（檢察官問：為何楊皓程說有跟你買
      過毒品？）他（指楊皓程）有問過而已」等語（見偵卷第
      5 頁），足見上訴人甲○○亦不否認證人楊皓程曾向其詢
      問有無毒品可資販賣。又上訴人甲○○於警詢及原審審理
      中陳稱：94年6 月間認識楊皓程，2 人為朋友關係，除了
      向楊皓程借款尚有1 萬元未清償外，2 人並無恩怨，應該
      不會遭楊皓程陷害等語（見警(一)卷第12頁、原審訴字卷二
      第54頁）。核與證人楊皓程於警詢及偵查中證稱：認識被
      告很多年，2 人並無仇恨等語相符（見警(一)卷第21頁、偵
      卷第31至32頁），可見其2 人交情良好；再參以販賣毒品
      之罪刑甚重，證人楊皓程於96年12月25日凌晨1 時16分許
      遭查獲，並於同日下午1 時許製作警詢筆錄，供出上訴人
      販賣毒品之犯行後，上訴人甲○○於同日下午3 時51分許
      始遭查獲，且上訴人甲○○未曾於警詢及偵查中陳述曾向
      證人楊皓程購買任何毒品等情，有其2 人96年12月25日之
      警詢及偵訊筆錄可稽。是在其2 人並無嫌隙，證人楊皓程
      之供述在先，又於偵查中自承曾販賣愷他命予上訴人（見
      偵卷第4 頁），且上訴人甲○○從未指證證人楊皓程販毒
      之情況下，證人楊皓程實無為解免刑責而誣陷上訴人甲○
      ○之動機及必要，其上開所證，應堪採信。
（三）扣案之2 大包愷他命（即高雄醫學大學附設中和紀念醫院
      檢驗報告所載編號9712-63 、9712-64 之愷他命，驗前淨
      重分別為99.528公克、99.859公克）之來源部分，上訴人
      甲○○於警詢中陳稱：前揭愷他命係徐偉樟於96年10月31
      日晚間8 時許，拿來高雄市苓雅區○○○路302 號9 樓之
      1 寄放，因為徐偉樟向我借款46,500元未還，所以將愷他
      命寄放在此，等到還錢再取回等語（見警(一)卷第11頁）；
      上訴人甲○○於偵查中陳稱：徐偉樟向我借錢未能清償，
      於8 月底寄放愷他命等語（見偵查卷第5 頁）；上訴人甲
      ○○於原審審理中陳稱：徐偉樟向我借款3 萬餘元無法清
      償，就將愷他命寄放在我住處等語（見原審卷第52至53頁
      ）。綜觀上訴人甲○○上開陳述，不論就徐偉樟交付愷他
      命之時間、積欠之金額，前後陳述不一，如該愷他命確係
      徐偉樟欠款未能清償，而於本件查獲前數月所寄放，距離
      查獲時間非久，何以上訴人甲○○之陳述會有如此明顯之
      差異？又愷他命之價格雖不及海洛因、甲基安非他命昂貴
      ，然亦非便宜之物；參以上訴人甲○○於警詢中自承有施
      用愷他命之習慣及以12,000元向綽號「董仔」之人購買毛
      重約50公克之愷他命等情（見警(一)卷第11至13頁），足見
      上訴人對愷他命之交易行情甚為瞭解，就以上訴人甲○○
      向「董仔」購買愷他命之價格為據，該2 大包愷他命約有
      48,000元之價格，如再分裝成小包出售，其價值當不止於
      此，徐偉樟既須向上訴人甲○○借錢花用，是否尚有餘力
      購買如此多量之愷他命，已屬可疑，上訴人甲○○辯稱愷
      他命係徐偉樟寄放等語，已難採信。再者持有大量愷他命
      遭查獲，難保不遭檢警單位以販賣或意圖販賣而持有第三
      級毒品之重罪法辦，上訴人甲○○為具有通常智識能力之
      成年人，應無不知之理，前揭愷他命應非徐偉樟所寄放，
      已如前述，堪認應係上訴人甲○○向他人購買而來。
（四）證人楊皓程於原審審理中證稱：沒有愷他命可以施用時，
      會向被告調貨，每次4 、5 公克，每公克3 、400 元，應
      該是被告買多少錢，就算我多少錢，我確實在警詢時表示
      96 年8月間向被告購買愷他命，每次4 、5 公克，每公克
      約400 元等語（見原審卷第35、37、39、40頁）。核與其
      於警詢、偵查中證述之情節並無不符。至證人楊皓程雖證
      稱：被告並無獲利等語，然此僅係證人楊皓程個人主觀之
      臆測，已難採信。又參諸上訴人甲○○於警詢中陳稱：連
      同被查扣之小包愷他命在內共毛重50公克，係以12,000元
      向綽號「董仔」之人購得等語（見警(一)卷第11頁）；及上
      訴人被查獲時距離同年8 月間僅有4 月，其間愷他命之價
      格應相距不大，故上訴人甲○○取得之愷他命每公克之價
      格應為240 元左右（即12,000÷50＝240 元），是上訴人
      甲○○以每公克3 、400 元之價格販賣予證人楊皓程，自
      已取得價差甚明，益徵證人楊皓程證稱：我向被告調貨，
      被告未獲取利潤等語，不足採信。
（五）又依證人楊皓程上開警詢、偵查及審理時之前後供述，就
      購買之重量部分，證人楊皓程均一致證述每次購買4 、5
      公克，在無其他資證足認被告販賣之重量超過4 公克之情
      形下，依罪疑惟輕及有利被告認定原則，僅可認定上訴人
      甲○○販賣之重量為4 公克；就每公克之價格部分，證人
      楊皓程證述或為：「每公克約400 元」；或為：「每公克
      大約300 至400 元」；或為「被告表示買400 元，所以賣
      我400 元」等語。惟查證人之陳述有部分前後不符，或相
      互間有所歧異時，究竟何者為可採，法院仍得本其自由心
      證予以斟酌，非謂一有不符或矛盾，即應認其全部均為不
      可採信；茍其基本事實之陳述與真實性無礙時，非不得予
      以採信（最高法院74年台上字第1599號判例意旨參照）。
      是以證人以其所見所聞，就其記憶所及而為之陳述，因時
      間距離長遠就陳述之細節或有不同，本件證人楊皓程就向
      上訴人甲○○購買之毒品金額前後供述雖有出入，然其對
      於上訴人甲○○確有交付毒品，或確有向上訴人甲○○購
      買毒品及交易地點之情節，則始終未曾變異，是其僅記得
      毒品交易之梗概，而對購買價格此一細節有所淡忘，致為
      相異之證述，尚與常情不違。審酌證人楊皓程於警詢時業
      已陳述向上訴人甲○○購買愷他命每公克約400 元，且於
      內勤檢察官訊問時明確陳述：被告表示每公克以400 元買
      入，以原價出售予我等語（見偵卷第4 頁），可見證人楊
      皓程證述愷他命每公克400 元，並非毫無所本。又證人楊
      皓程於原審審理中證稱：96年8 月17日，我與被告通聯紀
      錄所記載之「那個07就400 」，係表示愷他命0.7 公克賣
      400 元等語（見原審卷二第41頁），並有國防部南部地方
      軍事法院檢察署通訊監察書及通聯譯文可稽（見偵查卷第
      34、38頁），足見於96年8 月間，0.7 公克之愷他命即有
      400 元之行情價，則證人楊皓程購買1 公克愷他命之價格
      為400 元，亦屬合理。綜上，上訴人甲○○於96年8 月間
      某日，以1 公克400 元之價格，販賣愷他命4 公克予證人
      楊皓程之事實，應堪認定。至上開所引証人楊皓程之指証
      說詞均以「每次4 、5 公克」述購買毒品細節，但其次
      數並未明，且除本件所認定販毒1 次之時間、地點及方
      式，有通聯記錄佐証外，其餘次數是否有毒品交易，並無
      其他佐證，故不予認定之。
（六）關於上訴人甲○○是否收取價金部分，證人楊皓程於原審
      審理中雖證稱：我拿錢給被告，但被告不收等語（見原審
      卷二第37、38頁）。然邇來政府為杜絕毒品氾濫，毒害人
      民甚深，再三宣導教民眾遠離毒品、媒體之報導既深且廣
      ，對於毒品之禁絕，應為民眾所熟悉。又政府對於查緝施
      用、轉讓及販賣毒品無不嚴格執行，且販賣毒品罪更係重
      罪，設若無利可圖，衡情一般持有毒品者，當不致輕易將
      持有毒品交付他人；參以證人楊皓程於偵查中陳稱：我於
      96年9 至10月間，曾販賣愷他命予被告，沒有賺差價，被
      告覺得讓我請客不好意思，所以有付錢等語（見偵卷第4
      頁），可見證人楊皓程交付愷他命予上訴人甲○○，上訴
      人甲○○有支付金錢，則證人楊皓程請上訴人甲○○調貨
      ，上訴人甲○○自無不收取金錢之理，是證人楊皓程業已
      交付價金1,600 元（即400 ×4 ＝1,600 元）予上訴人甲
      ○○，亦堪認定。再者上訴人甲○○於遭查獲前購買之愷
      他命每公克約為240 元，已如前述，本件上訴人甲○○販
      賣愷他命之時間，距離查獲日期僅有4 月；佐以政府大力
      掃蕩毒品危害，毒品之取得漸趨困難，堪認上訴人甲○○
      於96年8 月間購入之愷他命成本，每公克亦在240 元上下
      ，上訴人甲○○每公克以400 元賣出，已從中賺取約160
      元之利潤甚明。又上訴人甲○○於原審審理中自承：96年
      8 、9 月間使用0000000000號行動電話，該電話係我所有
      等語（見原審卷第54頁），亦見上訴人甲○○係以上開電
      話與證人楊皓程聯絡購買愷他命事宜。從而上訴人甲○○
      應有從中賺取差額利潤以圖利之意圖及事實，其主觀上確
      有牟利意圖，應堪認定。至上開所引証人楊皓桯之指証說
      詞均以「多次4 、5 公克」述購買商品細節，但其次數
      並未明，且除本件所認定販賣一次之時間、地點及方式
      有通聯紀錄佐証外，其餘次數是否有毒品交易並無其他佐
      証，故不予認定之。
    綜上所述，因証人楊皓程於警詢及偵查中均稱：有向被告購
    買愷他命，每次購買約4 、5 公克，1 公克約400 元等語（
    見警(一)卷第21頁、偵查卷第4 、32頁），上訴人於偵查中亦
    稱：「（檢察官問：為何楊皓程說有跟你買過毒品？）他有
    問過而已」等語（見偵查卷第5 頁），上訴人甲○○亦不否
    認楊皓程曾向其詢問有無毒品可資販賣，足見上訴人甲○○
    應有販賣愷他命毒品給楊皓程，又上訴人甲○○持有之愷他
    命驗後重208.868 公克，數量龐大，應非僅供自己吸食之用
    ，上訴人甲○○辯稱毒品係要供自己要施用云云，所辯係卸
    責之詞，不足採信，其犯行已堪認定。
二、按愷他命係毒品危害防制條例第2 條第2 項第3 款之第三級
    毒品，依法不得販賣。上訴人販賣第三級毒品愷他命，核係
    犯修正前毒品危害防制條例第4 條第3 項之販賣第三級毒品
    罪。又毒品危害防制條例於98年5 月20日修正公布，於98年
    11 月20 日施行，修正後之毒品危害防制條例第4 條第3 項
    販賣第三級毒品之罪刑，其罰金刑提高為7 百萬元（修正前
    為5 百萬元）修正後之罰金刑較重，應以修正前之舊法對上
    訴人甲○○有利，本件應適用修正前之舊法論處。
三、原審予以論科，固非無見，惟查毒品危害防制條例於98年5
    月20日修正公布，於98年11月20日施行，修正後之毒品危害
    防制條例第4 條第3 項販賣第三級毒品之罪刑，其罰金刑提
    高為7 百萬元（修正前為5 百萬元）修正後之罰金刑較重，
    應以修正前之舊法對上訴人有利，本件應適用修正前之舊法
    論處，原審未及比較新舊法，並適用有利於上訴人甲○○之
    舊法，尚有未洽，上訴人甲○○上訴否認販賣毒品愷他命，
    雖無理由，惟原判決既有可議，自應予撤銷改判。審酌上訴
    人甲○○為圖自己不法之利益，無視於政府所推動之禁毒政
    策而販賣毒品，使毒品流落市面，毒害社會大眾，所為實屬
    不該，其販售數量非巨，危害尚非甚大，販賣獲利亦非多，
    犯後否認犯行，態度不佳等一切情狀，爰仍依原判量處有期
    徒刑5 年6 月。又按毒品危害防制條例第18條第1 項規定，
    查獲之第一、二級毒品及專供製造或施用第一、二級毒品之
    器具，不問屬於犯人與否，均沒收銷燬之；查獲之第三、四
    級毒品及製造或施用毒品之器具，無正當理由而擅自持有者
    ，均沒入銷燬之。但合於醫藥、研究或訓練之用者，得不予
    銷燬。從而，依同條例第18條第1 項前段應沒收銷燬者，僅
    限於查獲之第一、二級毒品及專供製造或施用第一、二級毒
    品之器具，同條例對於查獲之製造、運輸、販賣、意圖販賣
    而持有、以非法方法使人施用、引誘他人施用及轉讓第三、
    四級毒品之沒收，並無特別規定，如其行為已構成犯罪，則
    該毒品即屬不受法律保護之違禁物，應回歸刑法之適用，依
    刑法第38條第1 項第1 款之規定沒收之（最高法院96年度臺
    上字第5541號判決參照）。本件扣案之愷他命14包（驗前總
    淨重208.938 公克，驗後淨重208.868 公克，包裝均沾有第
    三級毒品愷他命，無從析離）係違禁物，自應依刑法第38條
    第1 項第1 款之規定，宣告沒收。至因鑑驗耗盡之愷他命既
    已滅失，自無庸為沒收之諭知。扣案之夾鏈袋3 包係上訴人
    甲○○所有，預備供販賣第三級毒品所用之物，應依刑法第
    38條第1 項第2 款之規定，宣告沒收。再毒品危害防制條例
    第19條第1 項規定，係採義務沒收主義，故販賣毒品所得金
    錢，如能認定確係販賣毒品所得款項，應宣告沒收，不以當
    場搜獲扣押者為限，但因其並無「不問屬於犯人與否，沒收
    之」之特別規定，自仍以沒收物屬於犯人所有者為限，始得
    依該規定予以沒收。而上開規定所稱「追徵其價額」者，必
    限於所沒收之物，為金錢以外其他財物而無法沒收時，始應
    追徵其價額，使其繳納與原物相當價額。如所得財物為金錢
    而無法沒收時，應以其財產抵償之，而不發生追徵價額問題
    （最高法院93年度臺上字第1218號、93年度臺上字第2670號
    、93年度臺上字第2743號判決意旨參照）。查上訴人甲○○
    販賣第三級毒品愷他命之所得1,600 元，雖均未扣案，依上
    開說明，仍應依毒品危害防制條例第19條第1 項規定，併宣
    告沒收，如全部或一部不能沒收時，應以其財產抵償之。另
    未扣案之門號0000000000號行動電話1 支（含SIM 卡1 枚）
    係上訴人甲○○所有供犯罪所用之物，應依毒品危害防制條
    例第19條第1 項規定沒收，如全部或一部不能沒收時，追徵
    其價額。至扣案未驗出毒品成分之白色粉末1 包、記事簿1
    本、吸食管1 支、現金8,800 元及行動電話1 支（序號：00
    0000000000000 ），均無證據足認與本件犯行有關聯性，此
    部分爰均不諭知沒收，附此敘明。
據上論結，應依刑事訴訟法第369 條第1 項前段、第364 條、第
299 條第1 項前段，毒品危害防制條例第4 條第3 項、第19條第
1 項，刑法第11條、第2 條第1 項前段、第38條第1 項第1 款、
第2 款，判決如主文。
本案經檢察官林應華到庭執行職務。
中    華    民    國    98    年    11    月    24     日
                  刑事第八庭    審判長法  官   洪兆隆
                                      法  官   李政庭
                                      法  官   張盛喜
以上正本證明與原本無異。
如不服本判決應於收受本判決後10日內向本院提出上訴書狀，其
未敘述上訴理由者，並得於提起上訴後10日內向本院補提理由書
狀（均須按他造當事人之人數附繕本）「切勿逕送上級法院」。
中    華    民    國    98    年    11    月    24     日
                                      書記官   黃一秋
附錄本件判決論罪科刑法條：
修正前毒品危害防制條例第4 條第3 項
製造、運輸、販賣第三級毒品者，處5 年以上有期徒刑，得併科
新臺幣5 百萬元以下罰金。


司法院資訊處製作；財團法人民間司法改革基金會備份。
